【裁判字號】    92,交簡上,79
【裁判日期】    920716
【裁判案由】    業務過失傷害
【裁判全文】
臺灣臺北地方法院刑事判決                        九十二年度交簡上字第七九號
    上  訴  人
    即  被  告  乙○
右上訴人即被告因業務過失傷害案件，不服本院台北簡易庭中華民國九十二年三月十
二日所為九十二年度北交簡字第三五三七號刑事第一審簡易判決（聲請簡易判決處刑
案號：台灣台北地方法院檢察署九十一年偵字第二○九三○號）提起上訴，本院管轄
之第二審合議庭判決如左：
    主  文
上訴駁回。
乙○緩刑參年。
    事  實
一、乙○為計程車司機，以駕車載客為業，為從事駕駛業務之人，於民國九十一年二
    月十五日下午七時三十分許，駕駛車號五Ｂ—○七二號營小客車沿台北市○○路
    東往西行駛（聲請簡易判決處刑書誤載為由西往東行駛，應予更正），行經長春
    路、復興北路交岔路口前，原應注意汽車行駛時，駕駛人應注意車前狀況，並隨
    時採取必要之安全措施，及汽車行近行人穿越道前，應減速慢行，遇有行人穿越
    時，無論有無交通警察指揮或號誌指示，均應暫停讓行人先行通過，而當時天候
    陰、夜間有照明、路面乾燥、無缺陷、無障礙物，視距良好，並無不能注意之情
    ，竟疏於注意適有甲○○在前開交岔路口南側之行人穿越道上由東往西行走，致
    未於駕車行近該行人穿越道時禮讓甲○○先行通過即貿然前行，而於該行人穿越
    道上擦撞甲○○倒地，致甲○○因此受有右脛骨近端粉碎性骨折之傷害。乙○於
    肇事後未行離去，並於警員據報到場處理時在場坦承肇事接受裁判。
二、案經甲○○訴由臺灣臺北地方法院檢察署檢察官偵查聲請簡易判決處刑。
    理  由
一、訊據被告乙○對於右揭犯罪事實於本案審理中已供承不諱，核與告訴人甲○○針
    對本件事故發生經過之陳述相符，並有道路交通事故調查報告表、道路交通事故
    補充資料表、台北市政府警察局交通警察大隊交通事故分析研判表、交通事故談
    話紀錄表、現場照片等件在卷可資佐證。而告訴人確因本件事故受有如事實欄所
    載之傷害，亦有長庚紀念醫院出具之診斷證明書及九十二年五月十四日（九二）
    長庚院法字第○五二○號函附卷可稽，被告空言辯稱告訴人之傷勢非如前開診斷
    證明書所載嚴重云云，並不足採。按汽車行駛時，駕駛人應注意車前狀況及兩車
    併行之間隔，並隨時採取必要之安全措施；汽車行近行人穿越道前，應減速慢行
    ，遇有行人穿越時，無論有無交通警察指揮或號誌指示，均應暫停讓行人先行通
    過，道路交通安全規則第九十四條第三項、第一百零三條分別定有明文，被告為
    已考領駕照之職業駕駛人，對此誠難諉稱不知。而依道路交通事故調查報告表所
    載，事發當時雖天候陰，但夜間有照明、路面乾燥、無缺陷、無障礙物，視距良
    好，並無不能注意之情事，被告竟疏未注意告訴人在肇事交岔路口南側之行人穿
    越道行走之動態，未禮讓告訴人優先通行終至肇事，其對本件事故之發生為有過
    失，至為顯明。又被告之過失行為與告訴人所受傷害間，有相當因果關係。綜上
    ，
    本件事證明確，被告過失犯行洵堪認定，應依法論科。
二、被告為計程車司機，為從事駕駛業務之人，業據其自承在卷，其因駕駛過失致告
    訴人成傷，核其所為，係犯刑法第二百八十四條第二項前段之業務過失傷害罪。
    被告駕車行經行人穿越道不依規定讓行人即告訴人優先通行，因而致告訴人受傷
    ，依法應負刑事責任，應依道路交通管理處罰條例第八十六條第一項規定加重其
    刑。又被告於肇事後未行離去，於警員前往現場處理時在場承認肇事，有警製自
    首調查表在卷可按，為對於未發覺之罪自首而接受裁判，應依刑法第六十二條前
    段規定減輕其刑，應先加後減。原審認被告被訴之犯罪行為事證明確，適用前開
    法條判處被告拘役五十日並諭知易科罰金之折算標準，認事用法並無違誤，量刑
    亦稱妥適，應予維持。被告雖提起上訴，惟對於原審認定之犯罪事實亦不爭執，
    上訴並無理由，應予駁回。本院審酌被告前未曾受有期徒刑以上刑之宣告，有台
    灣高等法院被告全國前案紀錄表附卷可按，念其素行尚佳，因一時疏忽而罹刑章
    ，且犯後已與告訴人達成和解，未及於第一審辯論終結前撤回告訴，經此教訓後
    ，應已知警惕，而無再犯之虞，本院因認對被告所宣告之刑，以暫不執行為適當
    ，乃併予宣告緩刑三年，以啟自新。
據上論斷，依刑事訴訟法第四百五十五條之一第一項、第三項、第三百六十八條，刑
法第七十四條第一款，判決如主文。
本案經檢察官黃東焄到庭執行職務。
中      華      民      國      九十二      年     七     月    十六    日
                                      臺灣臺北地方法院交通法庭
                                          審判長法  官  劉壽嵩
                                                法  官  鄧德倩
                                                法  官  陳婷玉
右正本證明與原本無異。
不得上訴。
                                                書記官  陳弘文
中      華      民      國      九十二      年      七    月    十七    日


司法院資訊處製作；財團法人民間司法改革基金會備份。
